# 请教陈老师，保底授权方式下的收入确认

提问人：橙子凳子 时间：2020-11-18 11:33:07
陈老师，你好
在保底授权方式下，保底金部分的收入应当如何确认呢？
案例：公司授权客户使用其自有的卡通形象用以开发衍生品售卖，授权 3 年，约定许可金按照客户的衍生品销售额的5%计算，保底 200 万，若 3 年内按约定计算的分成款达不到 200 万，超出部分不退还；超出 200 万之后，按销售额的5%支付分成款。
假设该卡通形象授权给客户后，公司不干预客户的设计生产，该许可属于在某一时点履行的履约义务。
此案例中，公司收到的 200 万保底金，应当如何确认收入？
新收入准则中基于销售或使用情况的特许权使用费，规定“企业向客户授予知识产权许可，并约定按客户实际销售或使用情况（如按照客户的销售额）收取特许权使用费的，应当在客户后续销售或使用行为实际发生与企业履行相关履约义务二者孰晚的时点确认收入。”同时，准则也规定这是估计可变对价的一个例外规定。
那么，应当在各期按照实际销售时按当期的销售额的5%计算授权收入，抵减预收保底金。
还是在开通形象交付给客户时一次性将 200 万的保底金确认为收入呢？因为保底金不属于可变对价。

回答人：chenyiwei
如果该项授权符合新准则第三十六条规定的“在一个时点确认许可收入”的条件，且该 200 万元保底金已经实际收到（或其可收回性不存在重大不确定性），则对保底金部分可以一次性确认收入。剩余的超额分成部分按照第三十七条规定确认收入。